【裁判字號】    90,交訴,40
【裁判日期】    900629
【裁判案由】    公共危險等
【裁判全文】
臺灣雲林地方法院刑事判決                            九十年度交訴字第四號
    公  訴  人  臺灣雲林地方法院檢察署檢察官
    被      告  甲○○
右列被告因公共危險等案件，經檢察官提起公訴（九十年度偵字第一五四八號），本
院判決如左：
    主  文
甲○○因過失傷害人，處有期徒刑月；又駕駛動力交通工具肇事，致人受傷而逃逸
，處有期徒刑柒月。應執行有期徒刑玖月。
    事  實
一、甲○○於民國九十年三月二十日十八時十五分許，無照騎乘車牌號碼ＷＧＬ－一
    七五號機車，沿雲林縣北港鎮○○里○○路由東往西方向行駛，途經雲林縣北港
    鎮○○里○○路電桿民政西五以東八‧七五公尺處時，原應注意在劃有分向限制
    線之路段，不得駛入來車之車道內，並應注意車前狀況，隨時採取必要之安全措
    施，而依當時為晴天，路面乾燥、無缺陷，道路無障礙物，視距良好之情形下，
    又無不能注意之情事，竟疏未注意上開規定，為超越同向在前之垃圾車，竟跨越
    分向限制線，駛入對向車道，適有乙○○騎乘車號ＹＫＢ─五九三號機車，沿該
    路段由西往東方向行駛至該處，甲○○因跨越分向限制線行駛，且未注意車前狀
    況，致於發現乙○○所騎乘之機車時，已煞車閃避不及，而於上開地點與乙○○
    所騎乘之機車發生碰撞，致使乙○○因而人車倒地，受有下顎骨開放性骨折之傷
    害。甲○○明知其發生車禍，竟未下車採取救護傷者或其他必要措施，並向警方
    報告，即將機車留置該處後，即徒步離開車禍現場，嗣經警依其所留置於車禍現
    場機車之車牌號碼循線查獲，始知上情。
二、案經乙○○訴由雲林縣警察局北港分局報告台灣雲林地方法院檢察署檢察官偵查
    起訴。
    理  由
一、右揭事實，業據被告坦承不諱，核與告訴人乙○○指述之情節相符，並有雲林縣
    警察局道路交通事故調查報告表及現場照片九幀在卷可稽，被害人因本件車禍受
    有下顎骨開放性骨折之傷害，復有慈愛綜合醫院所出具之診斷證明書一紙在卷可
    憑，按汽車在雙向二車道行駛時，在劃有分向限制線之路段，不得駛入來車之車
    道內，並應注意車前狀況，隨時採取必要之安全措施，道路交通安全規則第九十
    七條第二款、第九十四條第三項分別定有明文，被告騎乘機車本應注意上述道路
    交通安全規定，且依當時為晴天，路面乾燥、無缺陷，道路無障礙物，視距良好
    之情形，有道路交通事故調查報告表一紙在卷足據，並無不能注意之情形，被告
    能注意而不注意，因而肇至本件車禍，自應負過失傷害之責任，次按刑法第一百
    八十五條之四之駕駛動力交通工具逃逸罪，於八十八年四月二十一日經總統令公
    布，而本罪增訂之立法理由，乃「為維護交通安全，加強救護，減少被害人之死
    傷，促使駕駛人於肇事後，能使被害人即時救護，特增設本條」，觀此，立法者
    認駕駛人駕車肇事後，倘能將肇事之被害人，即時救護，即可減輕或避免被害人
    之傷亡，此攸關社會大眾生命、身體之安全，故而將此駕車肇事逃逸之行為，予
    以犯罪化，其目的係在處罰棄置不顧之不道德行為，而重在道德規範及善良風俗
    之維護；又汽車駕駛人，駕駛汽車肇事致人受傷或死亡，應即採取救護或其他必
    要措施，並向警察機關報告，不得駛離，為道路交通管理處罰條例第六十二條第
    一項所明定。被告於本件車禍肇事後，離開肇事現場等情，已據被告供承在卷，
    參酌前開刑法第一百八十五條之四之立法意旨，係著重於被害人傷亡之即時救護
    ，是被告肇事後，不僅未下車察看被害人受傷之情況，並旋即離開車禍現場，顯
    未採取任何必要之救護措施以救護傷者，是其有肇事逃逸之行為甚明。本件罪證
    明確，被告犯行應堪認定。
二、核被告甲○○所為，係犯刑法第二百八十四條第一項前段之過失傷害罪、第一百
    八十五條之四之駕車肇事致人受傷而逃逸罪。被告未考領有機車駕照，即騎乘前
    揭機車行駛於道路上，並肇致上開車禍，因而致人受傷，應依道路交通管理處罰
    條例第八十六條第一項之規定，加重其刑。爰審酌被告因一時不慎，致罹罪章，
    犯後已坦承犯行，態度良好，其犯後迄今尚未與被害人達成和解，及其犯罪之動
    機、目的、手段、所生危害等一切情狀，分別量處如主文所示之刑，並定其應執
    行之刑，以資懲儆。
據上論斷，應依刑事訴訟法第二百九十九條第一項前段，道路交通管理處罰條例第八
十六條第一項，刑法第二百八十四條第一項前段、第一百八十五條之四、第五十一條
第五款，判決如主文。
本案經檢察官林豐正到庭執行職務。
中      華      民      國      九十      年      六    月    二十九    日
                                        臺灣雲林地方法院刑事第二庭
                                            法  官  冷  明  珍
右正本證明與原本無異。
如不服本判決，應於判決送達後十日內，向本院提出上訴狀。（須附繕本）
                                            書記官  周  麗  雲
中      華      民      國      九十      年      六    月    二十九    日
中華民國刑法第二百八十四條
 (過失傷害罪)
因過失傷害人者，處六月以下有期徒刑、拘役或五百元以下罰金，致重傷者，處一年
以下有期徒刑、拘役或五百元以下罰金。
從事業務之人，因業務上之過失傷害人者，處一年以下有期徒刑、拘役或一千元以下
罰金，致重傷者，處三年以下有期徒刑、拘役或二千元以下罰金。
中華民國刑法第一百八十五條之四
駕駛動力交通工具肇事，致人死傷而逃逸者，處六月以上五年以下有期徒刑。


司法院資訊處製作；財團法人民間司法改革基金會備份。
